# 请教陈版主关于亏损合同

提问人：会 计 真凡人 时间：2022-04-11 11:32:29
公司一项采购业务，约定的采购单价比资产负债表日市场价格高，这样的合同是亏损合同吗？我理解不是亏损合同，亏损合同是指经过加工销售时依然亏损，才确认亏损合同。如果不亏，只是利润较低，就不是亏损合同。请陈版主明示。

回答人：chenyiwei
你的理解基本合理。但仍需关注为何存在采购价格偏高的问题，关注是否存在利益输送等。

提问人：chenyiwei 时间：2022-04-12 21:14:21
你的理解基本合理。但仍需关注为何存在采购价格偏高的问题，关注是否存在利益输送等。
点评
会计真凡人
陈版，就是说只有销售合同才能确认亏损合同，采购合同是不适用的？
发表于 2022-4-14 09:42

回答人：chenyiwei
回复楼上批注：
并不是说“只有销售合同才能确认亏损合同，采购合同是不适用的”。不可撤销的采购合同也可能构成亏损合同，但亏损合同准备的金额不是简单地根据合同约定的采购价格高于市场价格的差额计算，而是要参照原材料存货的可变现净值的计算方法，根据最终加工后产品的售价低于原材料成本、进一步加工成本、销售环节税费等的差额来计算。并且，在计算出亏损合同的损失总额后，如果该合同有对应的原材料已购入，则首先针对已有的原材料存货计提减值准备，剩余部分才就亏损合同确认预计负债。